臺灣板橋地方法院刑事判決　　　　　　　96年度訴字第1113號
公　訴　人　臺灣板橋地方法院檢察署檢察官
被　　　告　甲○○
　　　　　　　　　　（另案於臺灣臺北監獄臺北分監執行中）
上列被告因毒品危害防制條例案件，經檢察官提起公訴（96年度
毒偵字第606 號），於本院準備程序進行中，被告就被訴之事實
為有罪陳述，經告知被告簡式審判程序之旨，並聽取當事人之意
見後，裁定進行簡式審判程序判決如下：
    主  文
甲○○施用第一級毒品，累犯，處有期徒刑捌月，減為有期徒刑
肆月，如易科罰金，以新臺幣壹仟元折算壹日，扣案海洛因殘渣
袋壹只、注射針筒壹支，均沒收；又施用第二級毒品，累犯，處
有期徒刑肆月，減為有期徒刑貳月，如易科罰金，以新臺幣壹仟
元折算壹日；應執行有期徒刑伍月，如易科罰金，以新臺幣壹仟
元折算壹日，扣案海洛因殘渣袋壹只、注射針筒壹支，均沒收。
    事  實
一、甲○○前曾於民國84年間因違反麻醉藥品管理條例案件，經
    本院以84年度訴字710 號判決判處有期徒刑4 月確定；另因
    煙毒、麻醉藥品管理條例案件，經本院以84年度訴字第698
    號判決判處有期徒刑3 年2 月、3 月確定；上開3 罪經裁定
    定其應執行刑為有期徒刑3 年4 月；甲○○再於85年間因煙
    毒、麻醉藥品管理條例案件，經臺灣高等法院以85年度上訴
    字第4556號判決分別判處有期徒刑1 年10月、5 月，應執行
    有期徒刑2 年2 月確定，上開數罪經接續執行，於86年10月
    30日假釋付保護管束；其於假釋期間施用毒品，經本院以89
    年度毒聲字第1106號裁定送觀察、勒戒後，認有繼續施用毒
    品傾向，復經裁定令入戒治處所施以強制戒治，於90年8 月
    31日執行完畢，並經臺灣板橋地方法院檢察署檢察官以90年
    度戒毒偵字第628 號為不起訴處分確定；其前開假釋亦經撤
    銷，執行殘刑有期徒刑3 年2 月20日，於93年5 月9 日縮刑
    期滿執行完畢（本案構成累犯）。其另於95年間施用毒品，
    經本院以95年度訴字第2825號判決判處有期徒刑8 月，現執
    行中。
二、甲○○於前開有期徒刑執行完畢後之5 年內，復基於施用第
    一級、第二級毒品之犯意，於96年1 月8 日15時許，在臺北
    縣板橋市○○街127 巷15號5 樓住處內，以針筒注射之方式
    ，施用第一級毒品海洛因及於95年1 月8 日為警採尿前回溯
    96小時內之某時點，在不詳處所，以不詳方式施用第二級毒
    品甲基安非他命。嗣於95年1 月8 日18時30分許，為警在上
    址查獲，並扣得海洛因殘渣袋1 個、注射針筒1 支。
三、案經臺北縣政府警察局海山分局報請臺灣板橋地方法院檢察
    署檢察官偵查起訴。
    理  由
一、按除被告所犯為死刑、無期徒刑、最輕本刑為3 年以上有期
    徒刑之罪或高等法院管轄第一審案件者外，於第一次審判期
    日前之準備程序進行中，被告先就被訴事實為有罪之陳述時
    ，審判長得告知被告簡式審判程序之旨，並聽取當事人、代
    理人、辯護人及輔佐人之意見後，裁定進行簡式審判程序，
    刑事訴訟法第273 條之1 第1 項定有明文。經核本件被告甲
    ○○所犯係死刑、無期徒刑、最輕本刑為3 年以上有期徒刑
    以外之罪，其於準備程序中就被訴事實為有罪之陳述，經法
    官告知簡式審判程序之旨，並聽取公訴人、被告之意見後，
    本院爰依首揭規定，合議裁定由受命法官獨任進行簡式審判
    程序，合先敘明。
二、上揭犯罪事實，業據被告於本院訊問中坦承不諱，且被告於
    96年1 月8 日為警查獲後，經採尿送驗，呈現鴉片類（海洛
    因）、安非他命類（甲基安非他命）陽性之反應，有臺灣檢
    驗科技股份有限公司濫用藥物尿液檢驗報告附卷為憑，堪認
    被告之自白屬實。被告雖於偵查中及本院準備程序中否認施
    用甲基安非他命，辯稱係因友人邱俊忠施用甲基安非他命，
    伊在旁誤吸二手煙云云。惟經本院調取同日為警查獲之邱俊
    忠之尿液檢驗報告，其檢驗值為安非他命（1048ng/ml） 、
    甲基安非他命（14687ng/ml）；遠低於被告之（4125ng/ml
    、27611ng/ml），是被告所辯於邱俊忠施用甲基安非他命時
    誤吸二手煙云云，應不可採。而被告最後選擇為認罪之答辯
    ，與客觀事證相符，堪以採信。被告曾於88年間施用毒品，
    經本院以89年度毒聲字第1106號裁定送觀察、勒戒後，認有
    繼續施用毒品傾向，復經裁定令入戒治處所施以強制戒治，
    於90年8 月31日執行完畢，並經臺灣板橋地方法院檢察署檢
    察官以90年度戒毒偵字第628 號為不起訴處分確定，有臺灣
    高等法院被告前案紀錄表為據，雖迄本案犯行已逾5 年以上
    ，然現行毒品危害防制條例就施用毒品，僅於「初犯」及「
    5 年後再犯」二種情形，設有追訴條件之限制，須於初犯經
    觀察、勒戒或強制戒治釋放後，5 年內均無施用毒品之行為
    ，始能認其前所實施之觀察、勒戒或強制戒治已足遮斷毒癮
    ，而得於5 年後再犯時，再予適用初犯之規定，重行觀察、
    勒戒等程序。倘5 年內已經再犯，被依法追訴處罰，縱其第
    3 次（或第3 次以上）施用毒品之時間在初犯釋放5 年以後
    ，即與「5 年後再犯」之情形有別，自無再經觀察、勒戒及
    強制戒治之必要，應得逕行追訴處罰，最高法院95年度臺非
    字第59號、95年度臺非字第65號判決意旨可資參照。被告90
    年8 月31日完成戒治療程後，復曾有施用毒品之犯行經判決
    確定，是本次犯行核非5 年後再犯之情形，依前開說明，自
    無重行觀察、勒戒程序之必要，應依法逕行論處。
三、核被告所為，係犯毒品危害防制條例第10條第1 項、第2 項
    之施用第一級毒品罪及施用第二級毒品罪。被告持有第一級
    、第二級毒品之犯行，分別為施用之高度行為所吸收，均不
    另論罪。被告有事實欄所載之執行紀錄，有臺灣高等法院被
    告前案紀錄表在卷可稽，其於有期徒刑執行完畢後之5 年以
    內，再故意犯本件有期徒刑以上之罪，為累犯，應依法加重
    其刑。被告所犯上開2 罪間，犯意各別，行為互殊，應分論
    併罰。爰審酌被告犯後坦承犯行，並衡其前科素行、犯罪動
    機、目的、所生危害，及犯後態度等一切情狀，量處如主文
    所示之刑，並定其應執行刑。又被告之犯行為96年4 月24日
    之前所犯，合依中華民國九十六年罪犯減刑條例減輕其刑，
    並定如易科罰金之折算標準及應執行刑。扣案海洛因殘渣袋
    1 包、注射針筒1 支，為被告所有供犯罪所用，業據其自承
    在卷，均應宣告沒收。
四、退回併案部分：
  (一)96年度毒偵字第4633號併案意旨略以：被告於96年6 月14日
    回溯26、96小時內之某時，有施用海洛因、甲基安非他命之
    犯行，與本案起訴部分有集合犯之裁判上一罪關係，而移送
    本院併辦審理等語。
  (二)惟查，被告於偵查中自承：我從96年3 月開始施用海洛因，
    是隔幾天施用一次，最近一次是一星期前施用，96年1 月間
    曾施用毒品經移送偵辦等語（見96年度毒偵字第4633號卷第
    43頁）。顯見被告於96年1 月間施用毒品後（即本案犯行）
    ，迄同年3 月間始又開始施用毒品，且3 月起之施用頻繁間
    斷而不固定，是併案部分所指之犯行，難認與起訴部分均係
    基於成癮性反覆實施之集合犯行。
  (三)且起訴部分為96年1 月間所犯，併案意旨則指被告於96年6
    月間另有施用毒品犯行，兩行為時、空並非密接，恆諸社會
    通念，難認為屬同一犯罪決意下之包括一罪犯行，是併案部
    分應係另行起意之獨立犯行，本院無從併予審判，應檢還移
    案機關為適法處置，併此敘明。
據上論斷，應依刑事訴訟法第273 條之1 第1 項、第299 條第1
項前段，毒品危害防制條例第10條第1 項、第2 項、第23條第2
項，刑法第11條前段、第47條第1 項、第38條第1 項第2 款、第
41條第1 項前段、第51條第5 款，中華民國九十六年罪犯減刑條
例第2 條第1 項第3 款、第7 條、第9 條，判決如主文。
本案經檢察官鄧媛到庭執行職務。
中　　華　　民　　國　　96　　年　　8 　　月　　24　　日
                    刑事第十二庭    法  官  林漢強
上正本證明與原本無異。
如不服本判決，應於判決送達後10日內，向本院提出上訴狀。
                                    書記官  曾千庭
中　　華　　民　　國　　96　　年　　8 　　月　　24　　日
附錄本案論罪科刑所用法條全文
毒品危害防制條例第10條
施用第一級毒品者，處六月以上五年以下有期徒刑。
施用第二級毒品者，處三年以下有期徒刑。
